【裁判字號】    97,訴,3707
【裁判日期】    971106
【裁判案由】    毒品危害防制條例
【裁判全文】
臺灣板橋地方法院刑事判決              97年度訴字第3707號
公  訴  人  臺灣板橋地方法院檢察署檢察官
被      告  甲○○
上列被告因違反毒品危害防制條例案件，經檢察官提起公訴（97
年度毒偵字第5425號），本院依簡式審判程序，判決如下：
    主  文
甲○○施用第一級毒品，累犯，處有期徒刑壹年，扣案注射針筒
壹支，沒收；又施用第二級毒品，累犯，處有期徒刑陸月，扣案
之第二級毒品甲基安非他命包（合計淨重點壹陸公克），均
沒收銷燬，甲基安非他命包裝袋只、吸食器壹組，均沒收；應
執行有期徒刑壹年肆月，扣案之第二級毒品甲基安非他命包（
合計淨重點壹捌公克），均沒收銷燬，甲基安非他命包裝袋
只、吸食器壹組、注射針筒壹支，均沒收。
    事  實
一、甲○○前於民國九十一年間因施用第一級毒品案件經本院以
    九十一年度毒聲字第一五三一號裁定施以強制戒治，於九十
    二年六月十三日釋放，於同年八月二十七日執行完畢。又於
    九十三年間因施用第一級及第二級毒品、詐欺等案件，經本
    院以九十三年度訴字第二一九三號、九十四年度易字第一一
    八二號判決分別判處有期徒刑一年二月、五月確定，並經本
    院以九十五年度聲字第一五七號裁定定其應執行刑為一年五
    月，於九十五年十一月十八日執行完畢。詎仍不知悔改，明
    知海洛因、甲基安非他命為毒品危害防制條例所列之第一級
    、第二級毒品，不得非法持有、施用，仍基於施用海洛因及
    甲基安非他命之犯意，於九十七年六月十八日晚間十時許，
    在臺北縣蘆洲市○○路一百五十八巷八號租屋內，以吸食器
    施用第二級毒品甲基安非他命一次，又於同日晚間十一時許
    ，在上址以針筒注射之方式施用第一級毒品海洛因一次。嗣
    於九十七年六月十九日上午十一時二十五分許，在臺北縣蘆
    洲市○○路三百三十六巷五十四號前為警查獲，並扣得其所
    有，供其施用甲基安非他命所用之吸食器一組、其所有供其
    施用海洛因所用之注射針筒一支、其所有供其施用之甲基安
    非他命三包（合計毛重三點八二公克），經採集其尿液送驗
    後，發現呈嗎啡、甲基安非他命陽性反應，而知上情。
二、臺北市政府警察局內湖分局移送臺灣板橋地方法院檢察署檢
    察官偵查起訴。本院於準備程序進行中，甲○○就被訴事實
    為有罪之陳述，經告知簡式審判程序之旨，並聽取各當事人
    之意見後，本院合議庭裁定由受命法官獨任進行簡式審判程
    序。
    理  由
一、訊據被告甲○○就上揭犯罪事實於本院審理時自白不諱，其
    於九十七年六月十八日經警查獲後採集尿液鑑驗結果，確呈
    甲基安非他命、嗎啡陽性反應，有臺灣尖端先進生技醫藥股
    份有限公司濫用藥物檢驗報告一紙在卷足證，又扣案之白色
    透明結晶體三包（合計淨重三點一九公克，驗餘合計淨重三
    點一六公克）經鑑驗後認係第二級毒品甲基安非他命，有臺
    北市政府警察局鑑驗通知書一紙在卷可查，足認被告前揭自
    白與事實相符，堪予採信。甲○○前於九十一年間因施用第
    一級毒品案件經本院以九十一年度毒聲字第一五三一號裁定
    施以強制戒治，於九十二年六月十三日釋放，於同年八月二
    十七日執行完畢，其於強制戒治執行完畢釋放後，五年內再
    犯毒品危害防制條例第十條之罪，與毒品危害防制條例第二
    十三條第二項之起訴條件符合，有臺灣高等法院被告前案紀
    錄表一份附卷可按。本案事證明確，被告犯行洵堪認定，自
    應依法論科。
二、核被告所為，係犯毒品危害防制條例第十條第一項、第二項
    之施用第一級毒品罪及第二級毒品罪。其於施用前後持有第
    一級毒品海洛因及持有第二級毒品甲基安非他命之低度行為
    ，應分別為施用之高度行為所吸收，均不另論罪。被告所犯
    前開二罪間，犯意各別，行為互殊，應分論併罰。被告前於
    九十三年間施用第一級及第二級毒品、詐欺等案件經本院以
    九十三年度訴字第二一九三號、九十四年度易字第一一八二
    號判決分別判處有期徒刑一年二月、五月確定，並經本院以
    九十五年度聲字第一五七號裁定定其應執行刑為一年五月，
    於九十五年十一月十八日執行完畢，有臺灣高等法院被告前
    案紀錄表一份附卷可查，被告於有期徒刑執行完畢後，五年
    之內故意犯本案最重本刑有期徒刑以上之罪，應依刑法第四
    十七條第一項累犯之規定，加重其刑。爰分別審酌被告有麻
    藥、毒品、竊盜、詐欺等前科，素行不佳，有前揭臺灣高等
    法院被告前案紀錄表可參，明知毒品危害之烈而仍於有期徒
    刑執行完畢未久復再施用，顯示自行戒除毒品之意志薄弱，
    應予非難，兼衡其經查獲後自知事證明確而坦承犯行，且其
    施用毒品犯行所生危害，主要以自戕身心健康為主，對於他
    人生命、身體、財產等法益，尚未查得重大直接危害等一切
    情狀，分別量處如主文所示之刑，並定其應執行刑，以示懲
    儆。
三、扣案之第二級毒品甲基安非他命三包（驗餘合計淨重三點一
    六公克），為本案查獲之毒品又被告自承上開毒品為其所有
    供己施用之物，應依毒品危害防制條例第十八條第一項規定
    諭知沒收銷燬。扣案之甲基安非他命包裝袋三只（最高法院
    九十六年度臺上字第五五五一號判決參照）、吸食器一組、
    注射針筒一支均為被告所有，分別供其施用海洛因及甲基安
    非他命所使用之物，業據其供承在卷，爰依刑法第三十八條
    第一項第二款之規定併予宣告沒收。
據上論斷，應依刑事訴訟法第273 條之1 第1 項、第299 條第1
項前段，毒品危害防制條例第10條第1項、第2項、第18條第1項
、第23條第2項，刑法第11條前段、第47條第1項、第51條第5款
、第38條第1項第2款，判決如主文。
本案經檢察官陳姿雯到庭執行職務。
中    華    民    國    97    年    11    月    6     日
                  刑事第二庭  法  官  王偉光
以上正本證明與原本無異
如不服本判決應於送達後十日內檢附理由向本院提出上訴狀
                              書記官  陳宥伶
中    華    民    國    97    年    11    月    6     日
附錄本案論罪科刑法條全文：
毒品危害防制條例第十條：
施用第一級毒品者，處六月以上五年以下有期徒刑。
施用第二級毒品者，處三年以下有期徒刑。


司法院資訊處製作；財團法人民間司法改革基金會備份。
